【裁判字號】    97,訴,1569
【裁判日期】    970513
【裁判案由】    毒品危害防制條例
【裁判全文】
臺灣板橋地方法院刑事判決              97年度訴字第1569號
公  訴  人  臺灣板橋地方法院檢察署檢察官
被      告  甲○○
上列被告因毒品案件，經檢察官提起公訴（97年度毒偵字第3036
號），本院以簡式審判程序審理，判決如下：
    主  文
甲○○施用第一級毒品，累犯，處有期徒刑柒月。又施用第二級
毒品，累犯，處有期徒刑參月。應執行有期徒刑捌月。
    事實及理由
一、本件係依刑事訴訟法第273 條之1 第1 項規定，以簡式審判
    程序審理，合先敘明。
二、本件除被告甲○○施用毒品時間、地點，應補充記載為：在
    97年1 月8 日晚上11時許，在板橋幸福路住處，以吸煙方式
    施用第1 級毒品海洛因，同日晚上約11時許，在上址以燒烤
    方式施用第2 級毒品甲基安非他命（原起訴書記載為：97年
    1 月9 日為警採尿回溯前26小時、96小時內之某時許，在不
    詳地點，分別施用第1 級毒品海洛因、第2 級毒品甲基安非
    他命），以及犯罪事實欄一倒數第4 行：「30分許，‧‧‧
    在桃園縣」間，加以記載：「搭載友人陳憶清所駕駛之車號
    ：CW-2800 號自用小客車」暨證據部分加列：被告於本院之
    自白（見97年5 月7 日準備程序筆錄、審理筆錄）外，其餘
    之犯罪事實、證據，均引用如附件起訴書之記載。
三、核被告甲○○所為，係犯毒品危害防制條例第10條第1 項、
    第2 項之罪，被告施用各該毒品前持有各該毒品之行為，為
    各該施用之高度行為所吸收，均不另論罪；所犯如上2 罪，
    犯意個別、行為互殊，要件亦異，為數罪，應予分論併罰。
    被告有如起訴書所述前案，並經執行完畢，有本院97年5 月
    7 日查列之臺灣高等法院被告前案紀錄表在卷可稽，是其於
    有期徒刑執行完畢後之5 年以內，再故意犯本件有期徒刑以
    上之2 罪，均為累犯，應各依法加重其刑；爰審酌被告素行
    、動機、目的、施用毒品所生危害，以及犯罪後坦承犯行之
    態度，暨衡量連續犯廢除後關於施用毒品犯行刑罰裁量基礎
    衡平原則，以及犯罪後坦承犯行之態度等一切情狀，酌情從
    輕量處如主文所示之刑，並定其應執行之刑。
據上論斷，應依刑事訴訟法第273 條之1 第1 項、第299 條第1
項前段、第310 條之2 、第454 條第2 項，毒品危害防制條例第
10條第1 項、第2 項，刑法第11條前段、第47條第1 項、第51條
第5 款，判決如主文。
本案經檢察官吳文正到庭執行職務。
中    華    民    國    97    年    5     月    13    日
                        刑事第5 庭法  官  黎錦福
上列正本證明與原本無異。
如不服本判決，應於判決送達後10日內敘明上訴理由，向本院提
出上訴狀（應附繕本），上訴於臺灣高等法院。
                                  書記官  蔡麗春
中    華    民    國    97    年    5     月    13    日
附錄本案論罪科刑法條全文：
毒品危害防制條例第10條
施用第一級毒品者，處6 月以上5 年以下有期徒刑。
施用第二級毒品者，處3 年以下有期徒刑。
........................................................
附件：
臺灣板橋地方法院檢察署檢察官起訴書
                                    97年度毒偵字第3036號
    被      告  甲○○  男  31歲（民國○○年○○月○○日生）
                        住臺北縣板橋市○○路32巷4弄5號之
                        3
                        國民身分證統一編號：Ｚ000000000號
上列被告因違反毒品危害防制條例案件，已經偵查終結，認應提
起公訴，茲將犯罪事實及證據並所犯法條分敘如下：
        犯罪事實
一、甲○○前因殺人案件，經臺灣板橋地方法院以84年度重訴字
    第30號判處有期徒刑9 年確定，於民國89年3 月20日假釋付
    保護管束；復因施用毒品案件，經臺灣板橋地方法院裁定令
    入勒戒處所施以觀察、勒戒後，因認無繼續施用毒品之傾向
    ，於92年4 月29日釋放出所，並於92年4 月30日經本署檢察
    官以92年度毒偵字第623 號為不起訴處分確定；另上開假釋
    嗣經撤銷並入監執行殘刑後，則於96年2 月5 日縮刑期滿執
    行完畢。仍不知悔改，復基於施用第一級、第二級毒品之犯
    意，於上揭觀察、勒戒執行完畢釋放後5 年內之97年1 月9
    日為警採尿回溯前26小時、96小時內之某時許，在不詳地點
    ，分別施用第一級毒品海洛因、第二級毒品甲基安非他命。
    嗣於97年1 月9 日上午4 時30分許，在桃園縣龍潭鄉○道○
    號○路南向72公里處，因違規駕駛車輛，為警實施交通稽查
    ，另採集甲○○尿液送請檢驗後，呈海洛因、甲基安非他命
    陽性反應，始知上情。
二、案經內政部警政署國道公路警察局第六警察隊報告臺灣桃園
    地方法院檢察署呈請臺灣高等法院檢察署檢察長令轉本署偵
    辦。
        證據並所犯法條
一、證據清單及待證事實
┌──┬───────────┬───────────┐
│編號│  證  據  名  稱      │    待  證  事  實    │
├──┼───────────┼───────────┤
│一  │臺灣檢驗科技股份有限公│全部犯罪事實          │
│    │司於97年1月21日出具之 │                      │
│    │濫用藥物檢驗報告乙份  │                      │
├──┼───────────┼───────────┤
│二  │刑案資料查註紀錄表    │證明被告曾犯施用毒品案│
│    │                      │件，於上揭觀察、勒戒執│
│    │                      │行完畢釋放後5年內再犯 │
│    │                      │本件施用毒品案件及本件│
│    │                      │構成累犯之事實        │
└──┴───────────┴───────────┘
二、核被告所為，係違反毒品危害防制條例第10條第1 項之施用
    第一級毒品、同條第2 項之施用第二級毒品等罪嫌。被告所
    犯上開各罪間，犯意各別，行為互異，請分論併罰。又被告
    有如犯罪事實欄所載之論罪科刑執行情形，有刑案資料查註
    紀錄表在卷可稽，其於有期徒執行完畢後，5 年以內故意再
    犯本件有期徒刑以上之各罪，均為累犯，請各依刑法第47條
    第1 項之規定加重其刑。
三、依毒品危害防制條例第23條第2 項、刑事訴訟法第251 條第
    1 項提起公訴。
    此  致
臺灣板橋地方法院
中    華    民    國    97    年    3     月    20    日
                              檢 察 官  乙 ○ ○
上正本證明與原本無異
中    華    民    國    97    年    3     月    22    日
                              書 記 官
附錄本案參考法條全文
毒品危害防制條例第10條
施用第一級毒品者，處6 月以上5 年以下有期徒刑。
施用第二級毒品者，處3年以下有期徒刑。


司法院資訊處製作；財團法人民間司法改革基金會備份。
